DAVID A VÁZQUEZ G.

DESARROLLADOR WEB | ANALISTA DE DATOS BI



CONTACTO



Torreón Coahuila, México

davidvazgon@hotmail.com



871 8 56 79 20



871 8 56 79 20

TECNOLOGIAS



Análisis de datos con:

Power BI

Data Studio

Bases de datos SQL con:

MySQL

Postgres

BigQuery

Otras Tecnologías

HTML, CSS

Javascript

Git y Github

Figma, Adobe Xd

React + Angular

Node.js, C#

Sequelize

SOFT SKILLS

Autodidacta

Trabajo en Equipo

Creatividad

Comprometido

Colaborador

OTROS IDIOMAS

Ingles A2

CERTIFICADOS



F341-9205 Software
Development Fundamentals

REDES



0

github.com/davidvazgon26

y twitter.com/davidvazgon

PERFIL PROFESIONAL

Con una sólida base en el desarrollo de aplicaciones y análisis de datos, soy capaz de extraer conocimientos valiosos a partir de datos existentes y comunicar hallazgos cruciales para la toma de decisiones empresariales.

A lo largo de mi carrera, he ocupado diversos roles que han requerido una interacción efectiva entre diferentes áreas de la empresa, asegurando una comunicación fluida y colaborativa para alcanzar los objetivos organizativos. Mi experiencia abarca tanto el área de compras como el desarrollo de software, lo que me ha proporcionado una perspectiva integral.

Estoy comprometido en aplicar mis habilidades técnicas, para impulsar el éxito de mi empleador. Mi objetivo es contribuir al crecimiento y la eficiencia de la organización a través de la toma de decisiones informadas y estratégicas.

EXPERIENCIA

Transporte Intermodal Mexicano

| Jul.2023 - Actual

Desarrollo de aplicaciones mayormente con C# para el backend y Angular para el Frontend, mantenimiento y soporte a dichas aplicaciones asi como a, servidores locales, bases de datos SQL Server y Atención a solicitudes de usuarios.

Tata Consultancy Services

May.2022 - Jul.2023

Colaboración en equipos de desarrollo de software para diversos clientes, donde aprendí sobre temas como ITIL, mejores practicas de Desarrollo de software, atención a clientes y resolución de tickets a produccion.

Zaro Transportation

| Oct. 2019 - Nov.2021

Como Analista de datos me encargue de la generación de reportes, consultas a bases de datos, APIs y recursos de la empresa, ETL, con herramientas de reporteo como Power BI entre otros. Generación de relaciones entre los datos y propuestas de mejora en la obtención de los datos para reportes que ayudan a la toma de deciciones.

Intermex de la Laguna SA de CV

| Sep. 2014 - Oct.2019

Como Encargado de las compras de tecnología (hardware y software) de clientes y compras internas, Generación de indicadores del departamentos y algunas otras áreas del Corporativo para la toma de decisiones con herramientas como Power BI y creación de herramienta para levantar requisiciones al area de Compras.

Com. Nextel de México SA de CV

| Sep. 2012 - Jun. 2014

Como ejecutivo Universal me encargaba de los diagnostico y reparación de equipos de comunicación, Atención a clientes, levantamiento de inventarios, revisiones a personal

GYRO Bicicletas SA de CV

| Sep. 2010 - Jul. 2012

Como encargado de Sistemas me encargue de la configuración, soporte y mantenimiento a software, hardware y sistemas de la empresa. Análisis de los sistemas para determinar las necesidades de actualización e innovación así como capacitación de personal.

EDUCACION

Universidad Autónoma de Coahuila

| 2005 - 2010

Licenciado en Sistemas Computacionales Administrativos Facultad de Economía Mercadotecnia y sistemas (FEMySCA)